臺灣臺北地方法院刑事判決
111年度審易字第1646號
公  訴  人  臺灣臺北地方檢察署檢察官
被      告  吳秉融



上列被告因竊盜等案件，經檢察官提起公訴（111年度偵字第109
62號），因被告於本院準備程序中就被訴事實為有罪之陳述，經
告知簡式審判程序意旨，並聽取公訴人及被告之意見後，由本院
依簡式審判程序審理，判決如下：
    主  文
壹、主刑部分：
吳秉融犯侵入住宅竊盜罪，處有期徒刑柒月。
貳、沒收部分：
一、未扣案之犯罪所得新臺幣貳仟元沒收，於全部或一部不能沒
    收或不宜執行沒收時，追徵其價額。
二、未扣案如附表編號2至7所示之物均沒收，於全部或一部不能
    沒收或不宜執行沒收時，均追徵其價額。
    事  實
一、吳秉融意圖為自己不法之所有，基於侵入住宅竊盜之犯意，
    於民國110年12月5日21時至同年月14日12時46分許間某日，
    利用其承租新北市○○區○○路0段00巷00號6樓雅房之機會，趁
    同址另間雅房承租人翁梓翔不在家之際，侵入翁梓翔該址雅
    房內（侵入住宅部分未據告訴)，徒手竊取翁梓翔所有、置
    於房內之SONY黑膠唱片機1臺、黑膠唱片1張、樂高玩具3組
    、雨靴1雙、PS4遊戲機1臺、平板I-PAD2 1臺、蘋果滑鼠1個
    ，得手後隨即離去。吳秉融竊取上開財物得手後，由吳秉融
    之友人陳致鈞（另行通緝）前往優酷3C手機收購中心，將上
    開竊得之SONY黑膠唱片機以新臺幣（下同）2,000元之價格
    ，變賣予不知情之龔嘉華，所得款項花用殆盡。嗣經翁梓翔
    發現失竊之SONY黑膠唱片機在網路上販售，報警處理而循線
    查獲上情，並扣得上開SONY黑膠唱片機1臺（已發還翁梓翔
    ）。
二、案經翁梓翔訴由新北市政府警察局新店分局報告臺灣臺北地
    方檢察署檢察官偵查起訴。　　
    理  由
壹、程序部分：被告吳秉融所犯為死刑、無期徒刑或最輕本刑為
    3年以上有期徒刑以外之罪，且非高等法院管轄第一審案件
    之罪，其於本院準備程序中，就被訴事實為有罪之陳述，經
    告知簡式審判程序之旨，並聽取公訴人及被告之意見後，由
    本院依刑事訴訟法第273條之1第1項規定，裁定進行簡式審
    判程序，且依同法第273條之2、第159條第2項規定，不適用
    傳聞法則有關限制證據能力之相關規定，合先敘明。
貳、實體部分：
一、上開事實，業據被告於警詢及偵查中、本院準備程序中及審
    理時均坦承不諱（見偵字卷第7至10頁、第203至206頁，本
    院卷第81頁、第86至87頁、第89頁），並有下列所示補強證
    據可資佐證：
　㈠證人即告訴人翁梓翔於警詢中之證述（見偵字卷第11至17頁
    ）。
　㈡證人即優酷3C手機收購中心副店長龔嘉華於警詢中之證述（
    見偵字卷第19至21頁）。
　㈢現場照片（見偵字卷第37至49頁）。
　㈣監視器錄影畫面翻拍照片（見偵字卷第31頁）。
　㈤優酷3C手機收購中心開立之SONY黑膠唱片機收購證明（見偵
    字卷第51頁）。
　㈥LINE對話紀錄截圖（見偵字卷第55至57頁）。　
　㈦新北市政府警察局111年1月26日新北警鑑字第1110199996號
    鑑驗書（見偵字卷第149至150頁）。
二、依上開補強證據，足見被告任意性之自白有相當之證據相佐
    ，且與事實相符，堪可採認為真。本案事證明確，被告有上
    揭事實欄所示犯行，洵堪認定，應予依法論罪科刑。
三、論罪科刑之依據：　
  ㈠按刑法第321條第1項第1款之侵入住宅竊盜罪，係結合侵入住
    宅罪與一般竊盜罪，而獨立成立之加重竊盜罪，性質上屬於
    結合犯，除行為人主觀上係基於竊盜之意思而為竊取之行為
    外，客觀上侵入或隱匿其內之行為，亦為該罪之加重構成要
    件要素；而所謂侵入，係指未得允許，而擅自入內之意，所
    出入者為公共場所或公眾得出入之場所，固非此所謂之侵入
    ，但倘非公共場所或公眾得出入之場所而無權居住或無故進
    入，均不失為侵入（最高法院101年度台非字第140號判決意
    旨參照）。經查，本案被告未經告訴人同意而擅自進入其居
    所並竊盜得逞，是核被告所為，係犯刑法第321條第1項第1
    款之侵入住宅竊盜罪。
　㈡爰以行為人之責任為基礎，審酌被告有竊盜、槍砲、詐欺、
    毒品、賭博等前科，此有臺灣高等法院被告前案紀錄表可佐
    ，素行非佳。其侵入住宅竊盜，除造成他人財產損失外，更
    對於住居安寧、社會秩序造成相當之危險，應予相當之非難
    ；參以被告犯後坦承犯行，且已與告訴人以5萬元調解成立
    ，此有本院調解筆錄在卷為憑（見本院卷第95頁）；兼衡其
    自述高中畢業之智識程度、入監前無業、需扶養雙親等家庭
    生活經濟狀況（見本院卷第90頁）；復考量本案所竊財物價
    值，暨其犯罪之動機、目的及手段等一切情狀，爰量處如主
    文所示之刑，以資懲儆。
四、沒收部分：　　
  ㈠按刑法第38條之1第5項明定：犯罪所得已實際合法發還被害
    人者，不予宣告沒收或追徵。所謂實際合法發還，是指因犯
    罪而生民事或公法請求權已經被實現、履行之情形而言，不
    以發還扣押物予原權利人為限，其他如財產犯罪，行為人已
    依和解條件履行賠償損害之情形，亦屬之。申言之，犯罪所
    得一旦已實際發還或賠償被害人者，法院自無再予宣告沒收
    或追徵之必要；倘若行為人雖與被害人達成民事賠償和解，
    惟實際上並未將民事賠償和解金額給付被害人，或犯罪所得
    高於民事賠償和解金額者，法院對於未給付之和解金額或犯
    罪所得扣除和解金額之差額部分等未實際賠償之犯罪所得，
    自仍應諭知沒收或追徵（最高法院110年度台上字第1673號
    判決意旨可資參照）。　　
　㈡經查，被告竊得如附表編號1至7所示之物，其中如附表編號1
    所示之SONY黑膠唱片機1臺已變賣換得2,000元一節，業據被
    告於本院審理時供承在卷（見本院卷第89頁），核與證人龔
    嘉華於警詢中之證述情節相符（見偵字卷第20頁），且有優
    酷3C手機收購中心開立之黑膠唱片機收購證明在卷可佐（見
    偵字卷第51頁），與其所竊得如附表編號2至7所示之物，均
    屬被告之犯罪所得，未據扣案亦未實際合法發還告訴人。被
    告固與告訴人以5萬元達成調解，然因履行期限尚未屆至而
    尚未實際給付款項，此有本院調解筆錄在卷為憑（見本院卷
    第95頁），按上說明，仍應依刑法第38條之1第1項前段、第
    3項、第4項規定沒收，並於全部或一部不能沒收或不宜執行
    沒收時，均追徵其價額。至被告日後若再賠付其他金額，檢
    察官於執行時應依規定扣除已實際賠償之金額，附此敘明。
　㈢至扣案如附表編號1所示之物已發還予告訴人一節，業據告訴
    人於警詢時證述明確（見偵字卷第16頁），是依刑法第38條
    之1第5項規定，不予宣告沒收或追徵，併此敘明。　　
據上論斷，應依刑事訴訟法第273條之1第1項、第299條第1項前
段，刑法第321條第1項第1款、第38條之1第1項前段、第3項、第
4項，刑法施行法第1條之1第1項，判決如主文。
本案經檢察官陳鴻濤提起公訴，檢察官吳春麗到庭執行職務。
中　　華　　民　　國　　111 　年　　10　　月　　27　　日
　　　　　　　　　刑事第二十二庭  法　官   葉詩佳
上正本證明與原本無異。 
如不服本判決應於收受送達後20日內向本院提出上訴書狀，並應
敘述具體理由；其未敘述上訴理由者，應於上訴期間屆滿後20日
內向本院補提理由書（均須按他造當事人之人數附繕本）「切勿
逕送上級法院」。告訴人或被害人如對於本判決不服者，應具備
理由請求檢察官上訴，其上訴期間之計算係以檢察官收受判決正
本之日期為準。 因疫情而遲誤不變期間，得向法院聲請回復原
狀。
                                  書記官   巫佳蒨 
中　　華　　民　　國　　111 　年　　10　　月　　27　　日
附表：
編號 物品 數量 1 SONY黑膠唱片機 1臺 2 黑膠唱片 1張 3 樂高玩具 3組 4 雨靴 1雙 5 PS4遊戲機 1臺 6 平板I-PAD2 1臺 7 蘋果滑鼠 1個 
附錄本案論罪科刑法條全文：
中華民國刑法第321條
犯前條第1項、第2項之罪而有下列情形之一者，處6月以上5年以
下有期徒刑，得併科50萬元以下罰金：
一、侵入住宅或有人居住之建築物、船艦或隱匿其內而犯之。
二、毀越門窗、牆垣或其他安全設備而犯之。
三、攜帶兇器而犯之。
四、結夥三人以上而犯之。
五、乘火災、水災或其他災害之際而犯之。
六、在車站、港埠、航空站或其他供水、陸、空公眾運輸之舟、
    車、航空機內而犯之。
前項之未遂犯罰之。
附件：
臺灣臺北地方檢察署檢察官起訴書
                                    111年度偵字第10962號
　　被　　　告　吳秉融　男　30歲（民國00年0月00日生）
　　　　　　　　　　　　住桃園市○○區○○○街00○0號11
　　　　　　　　　　　　樓（新店戒治所戒治中）
　　　　　　　　　　　　國民身分證統一編號：Z000000000號
上列被告因竊盜案件，業經偵查終結，認應該提起公訴，茲將犯
罪事實及證據並所犯法條分敘如下：
　　　　　　犯罪事實
一、吳秉融曾有多次竊盜前案紀錄，猶不知悔改，意圖為自己不
    法之所有，基於竊盜之犯意，於111年12月14日12時46分之
    前某日，利用承租新北市○○區○○路0段00巷00號6樓其中1間
    雅房之機會，見同址另1間雅房租客翁梓翔不在之際，侵入
    翁梓翔之房間內，徒手竊得翁梓翔房間內之SONY黑膠唱片機
    1台、黑膠唱片1張、樂高玩具3組、雨靴1雙、PS4遊戲機1台
    、平板I-PAD2 1台、蘋果滑鼠1個等物，隨即離開現場，並
    於110年12月15日13時45分許，由陳致鈞（另行通緝）出面
    至不知情之龔嘉華經營之3C店轉售上開SONY黑膠唱片機1台
    ，適為翁梓翔上網發現報警循線查獲，始悉上情。
二、案經翁梓翔告訴暨新北市政府警察局新店分局報告偵辦。
　　　　　　證據並所犯法條
一、證據清單：
編號 證據名稱 待證事實 1 被告吳秉融於警詢、偵查中之供述 全部犯罪事實。 2 告訴人翁梓翔、證人龔嘉華於警詢時之指述、證述  3 現場照片、共犯陳致鈞留存在證人龔嘉華經營商店之身分證件影本及轉售上開黑膠唱片機時之監視錄影畫面及翻拍照片、被告化名「尼根」與證人龔嘉華之LINE對話紀錄截圖、新北市政府警察局新店分局鑑驗書（新北警鑑字第1110199996號）、勘察採證同意書等  
二、核被告所為，係犯刑法第321條第1項第1款之加重竊盜罪嫌
    。
三、依刑事訴訟法第251條第1項提起公訴。
　　此　致
臺灣臺北地方法院
中　　華　　民　　國　 111　　年　　8 　　月　　2 　　日
　　　　　　　　　　　　　　　檢察官　　陳鴻濤
本件正本證明與原本無異
中　　華　　民　　國　 111　　年　　8 　　月　　18　　日
　                          　書記官    温昌穆　
附錄本案所犯法條全文 
中華民國刑法第321條
犯前條第 1 項、第 2 項之罪而有下列情形之一者，處 6 月以
上 5 年以下有期徒刑，得併科 50 萬元以下罰金：
一、侵入住宅或有人居住之建築物、船艦或隱匿其內而犯之。
二、毀越門窗、牆垣或其他安全設備而犯之。
三、攜帶兇器而犯之。
四、結夥三人以上而犯之。
五、乘火災、水災或其他災害之際而犯之。
六、在車站、港埠、航空站或其他供水、陸、空公眾運輸之舟、
    車、航空機內而犯之。
前項之未遂犯罰之。